# 关于盈余公积转增资本代扣代缴个人所得税

提问人：xin910910 时间：2020-09-14 08:05:08
请教陈版主，几个自然人股东成立的公司通过盈余公积转增资本，其代扣代缴的个人所得税企业通过 借盈余公积贷 应交税费-代扣代缴个人所得税 ，这样账务处理是否是错误的，这块是否应该为 借 其他应收款-代扣代缴个人所得税 贷 应交税费-代扣代缴个人所得税？谢谢！

回答人：chenyiwei
直接借记盈余公积、贷记应交税费的会计处理是错误的。如果股东有意愿、有能力补偿公司，则可以作为对股东的应收款项处理；如果股东不会再补偿给企业，则这部分代付的个人所得税应被视为公司对股东的分配，冲减未分配利润，但这反过来又会引起个人所得税纳税义务，从而引发循环。因此，为了避免不必要的麻烦，还是建议尽可能由股东补偿该代垫税款给公司。